臺灣屏東地方法院民事判決
                                     107年度原訴字第34號
原      告  張水桐  
訴訟代理人  陳世明律師
複 代理 人  梁家豪律師
被      告  白志陽  
            張昱達  


            張林桂味
            鄭月梅  
上 列一 人
訴訟代理人  吳銘鍠  
被      告  張  路  

            張志鴻  
兼上列一人
法定代理人  張幼倚  

被      告  張有慰  
            張育淨  
            張玉霞  

            張玉敏  
            呂淑珠  
            張亞伶  
            張慶益  
            張宸興  
            張佑任  
            張萾青  
            張登科  
            張玉惠  
            張國鐘  
            張宗權  
            張憲志  
            張美麗  
            張萬進  
            張尤金花
            張吉瑞  
            張秀琴  
            張桂娥  
            張月雲  
            張月桃  
上六人共同
訴訟代理人  張敦華  
被      告  張銘彰  
            張勲岳  
            張慕瑤  
            張勝華  
            張真鵬  
            張應超  
            林張罕仔
            張秋玉  
            林張玉盆
上 列一 人
訴訟代理人  林宗翰  
被      告  張賜珍  

            王坤郎  
            王耀賢  
            王林美雲
            王鴻元  
            王麗玉  


            林聰明  
            林聰憲  
            林聰禮  
            鄧林美香
            趙林秋蘭
上 列一 人
訴訟代理人  趙琇珠  
被      告  林秋菊  
            林安東  
            王昭君  
            林桂英  
            林雅惠  
            陳輝榮  

            陳輝華  
            陳輝彰  
兼上列一人
訴訟代理人  陳月雀  
被      告  賴陳春葉
上 列一 人
訴訟代理人  賴金菊  
被      告  塗陳月娥
            陳月花  
            陳邦明  
            陳邦忠  
            陳佳岑  

            紀碧月  
            陳永杰  
            陳永森  
上 列一 人
訴訟代理人  陳  晶  
被      告  陳永祥  
上 列四 人
訴訟代理人  王巧玲  
被      告  陳德雲  
            盧崑龍  
            盧玉華  
            盧敏生  
            盧金城  

            盧金榮  
            盧金虎  
            盧春梅  
            盧春滿  
            盧金香  

            楊金茂  

            鄭偉翔  
            楊守盛  

            許麗月  

            楊琪雅  

            楊詩涵  


            楊姿伶  
            洪逸政  
                      （現於屏東萬金○○○00000○○○部隊服役）
            楊金展  
            楊碧美  
            謝景號  
            謝景農  
            吳春芹  
            葉謝華美
            謝美昭  

            吳春足  

            洪偉倫  

            謝伶俐  

            吳錦森  

            謝榮元  
            謝榮懋  

            謝仙花  
            謝沛蓁  
            林志文  
            林留卯  
            林櫻梅  
            林白蝦  
            林佛禧  
            林勇壯  
            林英佑  
            林士宏  
            林秋伶  

            林靜茹  
            林建行  
            林靜雯  
            林若蓁  
            林明山  
                      （南投○○○○○○○○○，應為送達之處所不明）
            蔡培榮  


            蔡昌逢  
            蔡釩璁即蔡耀驛


            蔡寶源  

            蔡秋木  
            蔡宜君  
            邱秀霞  
            蔡約瑟即蔡昱佐

            張蔡秋菊

            蔡仙梅  
            蔡慶芳  
            蔡慶璋  
            蔡慶燁  
            蔡欣慧  
            蔡欣怡  

            鄭嚴鳳鸞
            嚴佩蓮  


            林玉香  
            姜林玉治
            李張玉雲

            李麗芬  
            李麗珠  
            李秀容  
兼上列三人
訴訟代理人  李欣穎  
被      告  李麗美  
            李裕男  

            李基蜜  

            李榮霖  
            李榮茂  

            林李仙桃
上 列一 人
訴訟代理人  林里軍  
被      告  王幸姝  
            王幸珍  
            王幸惠  


兼上列一人
訴訟代理人  王秀峰  
被      告  王幸玟  

            王韶蘭  

            曹炳運  
            曹麗玲  

            蔡國安  
            潘蔡素琴
            謝蔡素櫻
上 列一 人
訴訟代理人  謝瑞生  
被      告  陳由湘  
            林玉蘭  
上 列一 人
訴訟代理人  廖國翰  
被      告  賴秋霖即高蘭妹之遺產管理人


            張志勇  

            陳德和  


            蔡美枝  


            楊美玉  
            張庭瑋  
            張佩芬  
            王寶蓮  
            蔡盧梅仔
            江盧梅枝
            吳佩蓁  
            盧純斌  

            盧隨文  
            盧燕翎  
            盧靜慧  
            盧勲玉  
            吳春敏  
            廖余蟾珠
            林余蟾蘭
            余世俊  
            余世明  

            余世忠  
            余億修  
            吳隆本&ZZZZ; 
&ZZZZ; &ZZZZ; &ZZZZ; &ZZZZ; &ZZZZ; &ZZZZ; &ZZZZ; &ZZZZ; 
                      &ZZZZ; &ZZZZ; &ZZZZ; ○○○○○○○○○，應
                      為送達之處所不明）
            吳慶村  
            吳隆如  
            吳品富  
            潘岑旻  


            潘勝華  
            潘勝基  
            劉咿妗  
            蘇柏璟  
            蘇桓誼  
            潘玉惠  
            潘勝豐  

            吳秀嬌  
            張美雀  
            張美美  
            林念潔  
            林立偉  
            林家榕  
            邱張雙妹
上 列一 人
訴訟代理人  邱明月  
被      告  張文華  

            張文美  

            張文雄  
            張文玉  
上 列一 人
訴訟代理人  郭淑珍  
被      告  張文榮  

            胡錦雲  
            潘美連  
            潘永龍  
            潘再興  
            桑如琳  
            桑如琨  
            桑如菁  
            潘永琪  

            潘永涵  
上 列一 人
訴訟代理人  劉錦梅  
被      告  謝建智律師即謝榮一之遺產管理人
            潘永寧  
            謝順發  
            謝和妹  
            彭一郎  
            彭茹玲兼彭杰定之遺產管理人

            張彭三妹
            彭仁郎  

            吳志昱  
            潘莊桂玉

兼上列一人
訴訟代理人  莊春雄  
被      告  莊辛貴  
            陳彥銘  
            陳慶陽  
            陳彥嘉  
兼上列二人
訴訟代理人  朱莊玉梅

被      告  莊辛泉  
            莊玉綺  
兼上列三人
訴訟代理人  莊新春  
被      告  楊吳春嬌
            丘金芬  
            吳詣頂  
            吳詣承  

            吳石櫻櫻
            吳志偉  
            鄭杰和  
            鄭世鴻  
            鄭珮瑀  
            鄭芝穎  
            廖育寬  
上 列一 人
訴訟代理人  朱玉鳳  

被      告  朱坤山  
            朱季分  
            朱全成  
            洪朱美玉
            汪朱美英
            朱美姿  
            吳朱美華
            楊魏美鳳
            楊淇淞  
            楊蕙曲  
            楊惠馨  
上列當事人間請求分割共有物事件，本院於民國111年7月20日言
詞辯論終結，判決如下：
    主      文
一、如附表二所示被告應就其被繼承人張龍仔所遺坐落屏東縣○○
    鎮○○段000地號面積956.97平方公尺、同段603地號面積4,19
    4.74平方公尺及同段604地號面積1,877.78平方公尺土地所
    有權應有部分各7分之1，辦理繼承登記。
二、原告與被告白志陽及如附表二所示被告共有坐落屏東縣○○鎮
    ○○段000地號面積956.97平方公尺土地，應予變賣，所得價
    金按原告應有部分210分之36，被告白志陽應有部分210分之
    18，如附表二所示被告公同共有應有部分7分之1，暨如附表
    二編號7-29所示被告公同共有應有部分70分之42之比例分配
    。
三、原告與被告白志陽、張昱達、張林桂味及如附表二所示被告
    共有坐落屏東縣○○鎮○○段000地號面積4,194.74平方公尺土
    地，暨原告與被告白志陽、鄭月梅及如附表二所示被告共有
    同段604地號面積1,877.78平方公尺土地，按下列方法合併
    分割：㈠如附圖所示編號A部分面積1,341.27平方公尺分歸被
    告鄭月梅取得；㈡如附圖所示編號B部分面積867.5平方公尺
    分歸如附表二所示被告公同共有；㈢如附圖所示編號C部分面
    積1,004.27平方公尺分歸被告白志陽取得；㈣如附圖所示編
    號D部分面積2,859.48平方公尺分歸原告及被告張昱達、張
    林桂味按應有部分各1000分之423、1000分之298及1000分之
    279維持共有。
四、訴訟費用由兩造按如附表一所示比例負擔。
    事實及理由
一、本件被告張慶河於訴訟繫屬中之民國105年4月27日死亡，被
    告楊美玉、張庭瑋、張佩芬為其繼承人；被告張吳秀琴於10
    5年7月23日死亡，被告張國鐘、張宗權、張宸興、張憲志、
    張美麗為其繼承人；被告謝春義於105年10月4日死亡，被告
    謝仙花、謝沛蓁、謝榮一（繼承後死亡，遺產管理人為謝建
    智律師）、謝榮元、謝榮懋為其繼承人；被告王朝來於106
    年11月2日死亡，被告王寶蓮為其繼承人；被告林善堂於107
    年12月22日死亡，被告林白蝦為其繼承人；被告盧林金菊於
    108年6月13日死亡，被告蔡盧梅仔、盧隨文、盧燕翎、盧靜
    慧、盧勲玉、江盧梅枝、廖育寬、盧純斌為其繼承人；被告
    謝景國於109年10月15日死亡，被告葉謝華美、謝美昭、謝
    景號、謝景農、謝伶俐為其繼承人；被告盧梅滿於110年1月
    3日死亡，被告廖育寬為其繼承人；被告楊守全於110年5月9
    日死亡，被告楊魏美鳳、楊淇淞、楊惠馨、楊蕙曲為其繼承
    人；被告鄭吳春蓉於110年6月1日死亡，被告鄭世鴻、鄭珮
    瑀、鄭芝穎為其繼承人。上開繼承人均為張龍仔之再轉繼承
    人，與其他張龍仔之繼承人因繼承而公同共有張龍仔所遺坐
    落屏東縣○○鎮○○段000○000○000地號土地所有權應有部分各1
    /7，有戶籍謄本及土地登記謄本在卷可稽。原告提出書狀聲
    明上開繼承人及遺產管理人承受訴訟，核與民事訴訟法第16
    8條、第175條第2項及第176條規定相符，應予准許。又除被
    告白志陽、鄭月梅、賴陳春葉、吳秀嬌、謝建智律師即謝榮
    一之遺產管理人、張彭三妹、朱莊玉梅、莊辛泉、莊新春、
    莊玉綺、廖育寬外，其餘被告均未於最後言詞辯論期日到場
    ，核無民事訴訟法第386條各款所列情形，爰依原告之聲請
    ，由其一造辯論而為判決，先予敘明。
二、原告主張：坐落屏東縣○○鎮○○段000地號面積956.97平方公
    尺、同段603地號面積4,194.74平方公尺及同段604地號面積
    1,877.78平方公尺土地（下稱系爭3筆土地，其共有人及應
    有部分如附表一所示），均為都市計畫農業區土地，並無因
    其使用目的而有不能分割之情形，且共有人間亦未以契約訂
    有不分割之期限，而原共有人張龍仔已於35年2月21日死亡
    ，其繼承人為如附表二所示被告，迄未辦理繼承登記。則伊
    得請求如附表二所示被告就張龍仔所遺系爭3筆土地所有權
    應有部分各1/7辦理繼承登記，並依民法第823條及第824條
    規定，請求裁判分割系爭602地號土地，暨合併分割系爭603
    、604地號土地。至於分割方法，伊主張系爭602地號土地按
    如主文第2項所示方法變價分割，系爭603、604地號土地按
    如主文第3項所示方法合併分割等情，並聲明：㈠如主文第1
    項所示。㈡兩造（張昱達、鄭月梅、張林桂味除外）共有系
    爭602地號土地，准予分割。㈢兩造（603地號鄭月梅除外，6
    04地號張昱達、張林桂味除外）共有系爭603、604地號土地
    ，准予合併分割。
三、被告白志陽、鄭月梅、趙林秋蘭、紀碧月、陳永杰、陳永森
    、陳永祥、余世明、吳秀嬌、謝建智律師即謝榮一之遺產管
    理人、彭一郎、彭茹玲兼彭杰定之遺產管理人、張彭三妹、
    朱莊玉梅、莊辛泉、莊新春、莊玉綺、莊春雄、潘莊桂玉、
    廖育寬陳稱：其等同意分割，並同意原告主張之分割方法等
    語。下列被告未於言詞辯論期日到場，惟據其等前此於準備
    程序期日到場陳稱如下：㈠被告盧崑龍、盧敏生、王寶蓮、
    盧隨文、陳輝榮、陳輝華、張憲志、李基蜜陳稱：同意合併
    分割，對於分割方法並無意見；㈡被告塗陳月娥陳稱：同意
    合併分割，並希按每坪新台幣（下同）3萬元以上之價格受
    金錢補償；㈢被告王坤郎、林聰明、陳邦明、林櫻梅、王韶
    蘭、張勝華陳稱：同意合併分割，希按鑑價結果受金錢補償
    ；㈣被告張吉瑞、陳月雀、賴陳春月、嚴佩蓮、張慶益、林
    張玉盆、林桂英、林勇壯、林玉蘭、廖余蟾珠、林余蟾蘭、
    余世忠、吳慶村、吳品富、潘勝基、邱張雙妹、張文玉、謝
    和妹、彭仁郎、莊辛貴、丘金芬、吳詣頂、吳詣承、林佛禧
    、張宸興、謝順發、朱坤山、洪朱美玉、吳朱美華、劉咿妗
    、林家榕、賴陳春葉（下稱張吉瑞等33人）陳稱：同意合併
    分割，希由張龍仔之繼承人受分配如附圖所示編號B部分土
    地；㈤被告林立偉陳稱：不同意分割。此外，其餘被告則均
    未於言詞辯論期日到場，亦未提出書狀作何聲明或陳述。
四、按各共有人，除法令另有規定外，得隨時請求分割共有物。
    但因物之使用目的不能分割或契約訂有不分割之期限者，不
    在此限。分割之方法不能協議決定，或於協議決定後因消滅
    時效完成經共有人拒絕履行者，法院得因任何共有人之請求
    ，命為下列分配：一以原物分配於各共有人。但各共有人均
    受原物之分配顯有困難者，得將原物分配於部分共有人。二
    原物分配顯有困難時，得變賣共有物，以價金分配於各共有
    人；或以原物之一部分分配於各共有人，他部分變賣，以價
    金分配於各共有人。共有人部分相同之相鄰數不動產，各該
    不動產均具應有部分之共有人，經各不動產應有部分過半數
    共有人之同意，得適用前項規定，請求合併分割。民法第82
    3條第1項及第824條第2項、第6項分別定有明文。又分割共
    有物，性質上為處分行為，依民法第759條規定，共有不動
    產之共有人有人死亡時，於其繼承人未為繼承登記以前，固
    不得分割共有物，惟如於訴訟中，請求繼承人辦理繼承登記
    ，並合併為分割共有物之請求，不但符合訴訟經濟原則，亦
    與民法第759條及強制執行法第130條規定之旨趣無違（最高
    法院69年台上字第1012號判決意旨參照）。查系爭3筆土地
    均為都市計畫農業區土地，其共有人及應有部分如附表一所
    示之事實，有土地登記謄本及土地使用分區證明書附卷可稽
    （見本院卷㈥第277-297頁及卷附不動產估價報告書），堪信
    為實在。又系爭3筆土地依其使用目的並無不能分割之情形
    ，共有人間亦無分割協議或以契約訂有不分割期限之情事，
    且系爭3筆土地原共有人張龍仔已於35年2月21日死亡，其繼
    承人為如附表二所示被告，迄未辦理繼承登記等情，為原告
    及到場之被告所不爭執，並有戶籍謄本在卷可稽，復有被告
    張慶益所提張龍仔之牌位照片為證（見本院卷㈦第75頁）。
    其次，系爭603、604地號土地為共有人部分相同之毗鄰土地
    ，且原告及被告白志陽、鄭月梅、張昱達均同意合併分割（
    張昱達於調解程序表明同意合併分割，見本院卷㈡第337頁）
    ，2筆土地應有部分合計均已過半數。從而，原告請求如附
    表二所示被告辦理繼承登記，並請求分割系爭602地號土地
    ，暨合併分割系爭603、604地號土地，依上開說明，於法即
    屬有據。至被告林立偉雖不同意分割，惟未提出有何不能分
    割之理由，且原告之請求乃本於法律規定，其共有物分割請
    求權於法有據，自不因被告林立偉之不同意，而不能分割系
    爭3筆土地。
五、本件之爭點為：系爭602地號土地依何方法分割，暨系爭603
    、604地號土地依何方法合併分割，方為公平適當？茲論述
    如下：
　㈠按分割共有物，究以原物分割，或變價分割為適當，法院應
    斟酌當事人意願、共有物之使用情形、物之經濟效用及全體
    共有人之利益等情形而為適當分割，不受共有人所主張分割
    方法之拘束（最高法院87年度台上字第1402號判決意旨參照
    ）。查系爭603、604地號土地東側面臨屏東縣恆春鎮恆公路
    ，系爭603地號土地南側有原告所有之鐵皮平房及磚造鐵皮
    頂平房各1棟，系爭602、604地號土地上僅有雜樹，並無建
    築物或地上物等情，有照片可稽（見本院卷㈢第101-113頁）
    ，並經本院會同屏東縣恆春地政事務所測量員到場勘測屬實
    ，製有勘驗測量筆錄及複丈成果圖足憑。
　㈡本院審酌按原告主張之分割方法，關於系爭602地號土地，因
    其未臨接道路，各共有人亦不願受原物分配；關於系爭603
    、604地號土地，原告與被告張昱達、張林桂味同意維持共
    有，且如附圖所示編號D部分土地上有原告所有建物，被告
    鄭月梅受分配如附圖所示編號A部分土地，與其共有之系爭6
    04地號土地位置大致相符（系爭603地號土地被告鄭月梅非
    其共有人），被告白志陽受分配如附圖所示編號C部分土地
    ，與其所共有毗鄰之同段601地號土地得合併使用，如附圖
    所示編號B部分土地雖呈L狀，惟其臨路寬度達9公尺，車輛
    或大型機具進出並無不便，被告張吉瑞等33人及被告白志陽
    、鄭月梅、趙林秋蘭、紀碧月、陳永杰、陳永森、陳永祥、
    余世明、吳秀嬌、謝建智律師即謝榮一之遺產管理人、彭一
    郎、彭茹玲兼彭杰定之遺產管理人、張彭三妹、朱莊玉梅、
    莊辛泉、莊新春、莊玉綺、莊春雄、潘莊桂玉、廖育寬亦均
    同意按此方法分割，被告王坤郎、林聰明、陳邦明、林櫻梅
    、王韶蘭、張勝華、塗陳月娥雖稱希受金錢補償，惟各共有
    人均不願多受分配土地再以金錢補償他共有人，其餘被告就
    此分割方法，則均未表達反對之意見，本院因認按此方法分
    割，尚屬公平適當，爰依此方法變價分割系爭602地號土地
    如主文第2項所示，並合併分割系爭603、604地號土地如主
    文第3項所示。
六、據上論結，本件原告之訴為有理由，依民事訴訟法第385條
    第1項前段、第78條、第80條之1、第85條第1項但書，判決
    如主文。
中　　華　　民　　國　 111　　年　　8 　　月　　10　　日
                  民事第二庭　　審判長法　官　凃春生
                                      法  官  薛全晉
                                      法  官  林昶燁
正本係照原本作成。
如對判決上訴，須於判決送達後20日內向本院提出上訴狀，其未
表明上訴理由者，應於提出上訴後20日內向本院補提理由書狀（
均須按他造當事人之人數附繕本）。
如委任律師提起上訴者，應一併繳納上訴審裁判費。
中　　華　　民　　國　 111　　年　　8 　　月　　10　　日
                                      書記官　潘豐益
附表一：
編號 共有人 系爭602地號土地所有權應有部分 系爭603地號土地所有權應有部分 系爭604地號土地所有權應有部分 訴訟費用負擔比例  備   註 1 如附表二所示被告 1/7（公同共有） 1/7（公同共有） 1/7（公同共有） 連帶負擔百分之14 張龍仔之繼承人 2 白志陽 18/210 458/2100 1/21 百分之16  3 張水桐 36/210 516/2100 2/21 百分之20  4 張昱達  142/700  百分之12  5 張林桂味  400/2100  百分之11  6 鄭月梅   5/7 百分之19  7 如附表二編號7至29所示被告 42/70（公同共有）   連帶負擔百分之8 張貴春之繼承人 

附表二：
編號      繼  承  人     備    註 1       張尤金花 張龍仔養子張添丁之繼承人及再轉繼承人（編號1至6） 2        張月雲  3        張月桃  4        張吉瑞  5        張秀琴  6        張桂娥  7        張路 張龍仔三男張貴春之繼承人及再轉繼承人（編號7至29） 8        張志鴻  9        張志勇  10        張育淨  11        張幼倚  12        張有慰  13        楊美玉  14        張佩芬  15        張庭瑋  16        張玉霞  17        張玉敏  18        呂淑珠  19        張亞伶  20        張玉惠  21        張慶益  22        張國鐘  23        張宗權  24        張宸興  25        張憲志  26        張美麗  27        張萬進  28        張萾青  29        張佑任  30       林張罕仔 張龍仔四男張改元之繼承人及再轉繼承人（編號30至40） 31        張銘彰  32        張秋玉  33        張勲岳  34        張慕瑤  35        張勝華  36        張登科  37       林張玉盆  38        張真鵬  39        張賜珍  40        張應超  41        王寶蓮 張龍仔次女林張得仔之繼承人及再轉繼承人（編號41至65） 42        王坤郎  43       王林美雲  44        王麗玉  45        王鴻元  46        王耀賢  47       鄧林美香  48       趙林秋蘭  49        林聰明  50        林聰憲  51        林秋菊  52        林聰禮  53        林安東  54        王昭君  55        林桂英  56        林雅惠  57       蔡盧梅仔  58        盧隨文  59        盧燕翎  60        盧靜慧  61        盧勲玉  62       江盧梅枝  63        廖育寬  64        盧純斌  65 高蘭妹（已歿，賴秋霖為其遺產管理人）  66        吳慶村 張龍仔三女莊張愛婆之繼承人及再轉繼承人（編號66至146） 67        吳品富  68        吳隆本  69        吳隆如  70        潘岑旻  71        潘勝華  72        潘勝基  73        劉咿妗  74        蘇柏璟  75        蘇桓誼  76        潘勝豐  77        潘玉惠  78        吳秀嬌  79        張美雀  80        張美美  81        林念潔  82        林家榕  83        林立偉  84       邱張雙妹  85        張文華  86        張文美  87        張文雄  88        張文玉  89        張文榮  90        胡錦雲  91        潘美連  92        潘再興  93        潘永龍  94        桑如琳  95        桑如琨  96        桑如菁  97        潘永琪  98        潘永涵  99        潘永寧  100        謝順發  101        謝和妹  102        彭一郎  103        彭茹玲  104 彭杰定（已歿，彭茹玲為其遺產管理人）  105       張彭三妹  106        彭仁郎  107       潘莊桂玉  108        莊辛貴  109        陳慶陽  110        陳彥嘉  111        陳彥銘  112        莊辛泉  113        莊新春  114        莊玉綺  115       朱莊玉梅  116        莊春雄  117       楊吳春嬌  118        丘金芬  119        吳詣頂  120        吳詣承  121       吳石櫻櫻  122        吳志偉  123        吳志昱  124        吳佩蓁  125        鄭偉翔  126        鄭杰和  127        鄭世鴻  128        鄭珮瑀  129        鄭芝穎  130        吳春芹  131        吳春足  132        吳錦森  133        吳春敏  134        朱坤山  135        朱季分  136        朱全成  137       洪朱美玉  138       汪朱美英  139        朱美姿  140       吳朱美華  141       廖余蟾珠  142       林余蟾蘭  143        余世俊  144        余世明  145        余世忠  146        余億修  147        盧春梅 張龍仔四女陳張魚仔之繼承人及再轉繼承人（編號147至195） 148        盧崑龍  149        盧敏生  150        盧金城  151        盧玉華  152        盧春滿  153        盧金榮  154        盧金香  155        盧金虎  156       賴陳春葉  157        陳輝榮  158       塗陳月娥  159        陳月花  160        陳月雀  161        陳輝華  162        陳輝彰  163        陳德和  164        陳邦明  165        陳邦忠  166        陳佳岑  167        楊金茂  168       楊魏美鳳  169        楊淇淞  170        楊惠馨  171        楊蕙曲  172        楊守盛  173        許麗月  174        楊琪雅  175        楊詩涵  176        楊姿伶  177        楊碧美  178        楊金展  179        紀碧月  180        陳永森  181        陳永杰  182        陳永祥  183       葉謝華美  184        謝美昭  185        洪逸政  186        洪偉倫  187        謝景號  188        謝景農  189        謝伶俐  190        謝仙花  191        謝沛蓁  192        謝榮元  193        謝榮懋  194 謝榮一（已歿，謝建智律師為其遺產管理人）  195        陳德雲  196       張蔡秋菊 張龍仔五女林張愛哮之繼承人及再轉繼承人（編號196至231） 197        蔡培榮  198        陳由湘  199        蔡昌逢  200    蔡釩璁即蔡耀驛  201        蔡寶源  202        蔡秋木  203        邱秀霞  204        蔡宜君  205        蔡約瑟  206        蔡美枝  207        蔡仙梅  208        蔡慶芳  209        蔡慶璋  210        蔡慶燁  211        蔡欣慧  212        蔡欣怡  213        林志文  214        林留卯  215        林櫻梅  216        林白蝦  217        林英佑  218        林士宏  219        林秋伶  220        林勇壯  221        林佛禧  222       鄭嚴鳳鸞  223        嚴佩蓮  224        林玉蘭  225        林玉香  226       姜林玉治  227        林靜茹  228        林若蓁  229        林靜雯  230        林建行  231        林明山  232       林李仙桃 張龍仔六女李張根仔之繼承人及再轉繼承人（編號232至242） 233       李張玉雲  234        李麗珠  235        李麗美  236        李麗芬  237        李欣穎  238        李秀容  239        李裕男  240        李基蜜  241        李榮霖  242        李榮茂  243        王幸姝 張龍仔七女張免之繼承人及再轉繼承人（編號243至248） 244        王幸珍  245        王幸惠  246        王幸玟  247        王秀峰  248        王韶蘭  249        曹麗玲 張龍仔八女蔡張呼之繼承人及再轉繼承人（編號249至253） 250        曹炳運  251        蔡國安  252       潘蔡素琴  253       謝蔡素櫻